【裁判字號】    97,簡上,924
【裁判日期】    980218
【裁判案由】    妨害名譽
【裁判全文】
臺灣高雄地方法院刑事判決            97年度簡上字第924 號
上  訴  人
即  被  告  甲○○
上列上訴人即被告因妨害名譽件，不服本院高雄簡易庭於民國97
年8 月20日97年度審簡字第1520號所為之第一審刑事簡易判決（
聲請簡易判決處刑案號：96年度偵字第15496 號、97年度偵字第
1379號），提起上訴，本院管轄之第二審合議庭裁定進行簡式審
判程序，判決如下：
    主  文
上訴駁回。
    事  實
一、甲○○因與丁○○、丙○○夫婦間有多起糾紛而萌生報復之
    意，遂基於公然侮辱之犯意，於民國96年5 月31日，在不詳
    地點，以電腦網路在其向雅虎奇摩所申請為不特定之人得共
    見共聞之網路部落格上，張貼丙○○、丁○○、己○○、戊○○等人之照片，並分別在其上標明「不要臉3 人組」、「
    醜女人」、「醜女黃臉婆」、「不要臉的醜女」、「死胖子
    」、「王八賤人土包子」等足以貶損其等之名譽、人格及社
    會評價之不雅文字，以此方式在網路上同時公然侮辱丙○○
    、丁○○、己○○、戊○○。
二、甲○○復意圖散佈於眾，於96年6 月23日夜間11時23分20秒
    ，在高雄市○○區○○路11號2 樓之1 住處內，利用電腦網
    路連結至「無名小站」網站「帳號k0000000留言版」網頁（
    網址：http：//www.wretch.cc/guestbook/k0000000）之公
    開空間內，以「戊○○之畜生父親」為發表人，刊登主題為
    ：「好色的" 丁○○" 、」，內容為：「剛在新聞界出道半
    年，某一天，報社總編輯T 到台中視察，同事紛紛熱情接待
    ，最後，還有人安排應召女郎陪宿，這是我首度看到丁○○
    好色的一面」等言論，足以毀損丁○○名譽。
三、案經丙○○、丁○○、己○○、戊○○訴由臺灣高雄地方法
    院檢察署檢察官偵查後聲請以簡易判決處刑。
    理  由
一、本案被告甲○○所犯為死刑、無期徒刑、最輕本刑為3 年以
    上有期徒刑以外之罪，其於本院審理程序進行中，就被訴事
    實為有罪之陳述，經審判長告知簡式審判程序之旨，並聽取
    當事人之意見後，本院合議庭裁定進行簡式審判程序。
二、上開事實，業經被告於本院審理中坦承不諱，並有網頁翻拍
    照片8 幀（偵卷第24、25、27、28、45頁）、中華電信IP資
    料查詢結果1 紙附卷可參（偵卷第124 頁），足認被告自白
    與事實相符，可採為認定事實之依據。本案事證明確，被告
    上開犯行，均堪認定，應依法論科。
三、核被告所為，分別係犯刑法第309 條第1 項公然侮辱罪、同
    法第310 條第2 項之散布文字誹謗罪。被告以一行為，同時
    辱罵告訴人丙○○、丁○○、己○○、戊○○，侵害其等4
    人之人格法益而觸犯數罪名，應依刑法第55條想像競合犯之
    規定論以一公然侮辱罪。被告所犯上開2 罪，犯意個別，行
    為不同，應予分論併罰之。原審以被告罪證明確，並審酌被
    告於網際網路上以不雅文字侮辱告訴人4 人，並散布不實之
    文字，毀損告訴人丁○○之名譽，所為實有不該，並考量其
    犯罪之動機、目的、手段等一切情狀，依刑事訴訟法第449
    條第1 項前段、第3 項、第454 條第2 項，刑法第309 條第
    1 項、第310 條第2 項、第55條、第41條第1 項前段、第51
    條第6 款，刑法施行法第1 條之1 分別量處拘役40日、55日
    ，併諭知易科罰金之折算標準，復定其應執行之刑為拘役90
    日及諭知易科罰金之折算標準，其認事用法並無違誤，量刑
    亦屬妥適。被告上訴意旨雖以：伊現在在補校就學，難以負
    擔易科罰金金額，希望可以完成學業為由，請求從輕量刑。
    惟按量刑之輕重，係事實審法院得依職權自由裁量之事項，
    茍已斟酌刑法第57條各款所列情事而未逾越法定刑度，則不
    得遽指為違法，最高法院72年台上字第6696號判例要旨參照
    。原審量刑既已審酌刑法第57條各款所列事項且所量刑未逾
    越法定刑度，本院就此應予以尊重。是被告求予從輕量刑，
    洵屬無據，其上訴為無理由，應予駁回。
四、末按刑法第74條所規定，得宣告緩刑者，以未曾受有期徒刑
    以上刑之宣告，或前受有期徒刑以上刑之宣告，執行完畢或
    赦免後，5 年以內未曾受有期徒刑以上刑之宣告為要件，次
    按凡在判決前已經受有期徒刑以上刑之宣告確定者，即不合
    於緩刑條件，至於前之宣告刑已否執行，以及被告犯罪時間
    之或前或後，在所不問，因而前已受有期徒刑之宣告，即不
    得於後案宣告緩刑（最高法院54年台非字第148 號判例參照
    ）。查被告於本件裁判前，已因傷害、恐嚇案件，經本院以
    95年度易字第1668號判處2 月、2 月、3 月、拘役40日，有
    期徒刑部分並定其應執行之刑為有期徒刑6 月，嗣上開4 罪
    均經裁定減刑，並接續執行，而於97年6 月14日縮刑期滿執
    行完畢，有臺灣高等法院被告前案紀錄表1 份在卷可憑，則
    參諸首揭說明，被告於本院裁判時，既已受上開有期徒刑之
    宣告確定，自無由諭知緩刑，附此敘明。
據上論斷，應依刑事訴訟法第455 條之1 第1 項、第3 項、第
364 條、第368 條、第273 條之1  ，判決如主文。
本案經檢察官乙○○到庭執行職務。
中    華    民    國    98    年     2    月    18    日
                  刑事第十三庭  審判長法  官  唐照明
                                      法  官  楊國煜
                                      法  官  黃苙荌
以上正本證明與原本無異。
不得上訴。
中    華    民    國    98    年     2    月    19    日
                                      書記官  廖佳玲


司法院資訊處製作；財團法人民間司法改革基金會備份。
